臺灣臺南地方法院民事裁定
                                  110年度消債更字第398號
聲  請  人
即  債務人 賴冠伶即賴雅玲


代  理  人  黃逸豪律師 

上列當事人因消費者債務清理事件聲請更生，本院裁定如下：
    主  文
債務人甲○○○○○○自民國111年1月5日17時起開始更生程序；並命
司法事務官進行本件更生程序。
    理  由
一、按債務人不能清償債務或有不能清償之虞，且無擔保或無優
    先權之債務總額未逾新臺幣（下同）12,000,000元者，於法
    院裁定開始清算程序或宣告破產前，得向法院聲請更生；債
    務人對於金融機構負債務者，在聲請更生或清算前，應向最
    大債權金融機構請求協商債務清償方案，或向其住、居所地
    之法院或鄉、鎮、市、區調解委員會聲請債務清理之調解；
    協商或調解成立者，債務人不得聲請更生或清算，但因不可
    歸責於己之事由，致履行有困難者，不在此限；法院開始更
    生程序之裁定，應載明其年、月、日、時，並即時發生效力
    ；法院裁定開始更生或清算程序後，得命司法事務官進行更
    生或清算程序；必要時，得選任律師、會計師或其他適當之
    自然人或法人一人為監督人或管理人，消費者債務清理條例
    第3條、第42條第1項、第45條第1項、第151條第1項、第7項
    、第16條第1項分別定有明文。
二、本件聲請意旨略以：聲請人即債務人賴冠伶現從事家庭代工
    、經營網拍之工作，每月薪資收入分別約為10,000元、2,00
    0元；另債務人每月分別領有低收入戶補助、租屋補助14,00
    0元、3,200元；除此薪資收入外，名下尚有郵局存款4,278
    元，然累積債務總金額已達1,657,828元，均為無擔保或無
    優先權之債務，債務人有不能清償債務之情事，前已提出財
    產及收入狀況說明書、債權人清冊及債務人清冊，以書面向
    本院聲請債務清理之調解，請求與最大債權金融機構即國泰
    世華商業銀行股份有限公司（下稱國泰世華銀行）共同協商
    債務清償方案，而國泰世華銀行雖於調解其日前之110年11
    月15日以民事陳報狀提供「180期、利率0%、月繳5,000元」
    之還款方案，惟債務人尚有多家資產管理公司之債務無法納
    入協商，且債務人每月收入扣除個人基本生活費用15,964元
    、扶養3名未成年子女賴０云、賴０丞、賴０廷之費用各為4,00
    0元後，實無力負擔任何還款方案，以致調解不成立，且其
    無擔保或無優先權之債務總額未逾1,200萬元，復未經法院
    裁定開始清算程序或宣告破產，爰依上開規定，提出前置調
    解不成立證明書、財產及收入狀況說明書、債權人清冊、債
    務人清冊，聲請更生等語。
三、按債務人對於金融機構負債務者，在聲請更生或清算前，應
    向最大債權金融機構請求協商債務清償方案，或向其住、居
    所地之法院或鄉、鎮、市、區調解委員會聲請債務清理之調
    解。債務人為前項請求或聲請，應以書面為之，並提出財產
    及收入狀況說明書、債權人及債務人清冊，及按債權人之人
    數提出繕本或影本，消費者債務清理條例第151條第1、2項
    分別定有明文。查債務人曾於民國110年10月19日向本院聲
    請債務清理之調解，惟因債務人尚有積欠多間資產管理公司
    之債務無法納入協商範圍，致其無法接受國泰世華銀行所提
    供之「180期、利率0%、月繳5,000元」之還款方案，而調解
    不成立等情，業據債務人提出110年11月24日前置調解不成
    立證明書為證，復經本院依職權調取本院110年度南司消債
    調字第539號卷宗及函詢國泰世華銀行查明無訛（有國泰世
    華銀行110年12月21日民事陳述意見狀在卷可稽），足認債
    務人確已與最大債權銀行踐行前置調解而不成立。
四、債務人主張其現從事家庭代工、經營網拍之工作，每月薪資
    收入分別約為10,000元、2,000元乙節，業據其提出收入切
    結書為憑，堪認為真實；又債務人每月分別領有低收入戶補
    助、租屋補助14,000元、3,200元乙情，亦據其提出潭子頭
    家厝郵局存摺內頁影本為證，亦堪信為真實，從而，債務人
    之平均每月薪資應為29,200元，堪予認定。
五、另債務人主張其負債總額為1,657,828元，均為無擔保或無
    優先權之債務，名下尚有郵局存款4,278元，而債務人雖有
    從事營業活動，然其營業額平均每月未逾20萬元之事實，業
    據提出債權人清冊、債務人清冊、債務人之財產及收入狀況
    說明書、前置調解不成立證明書、財政部南區國稅局108、1
    09年度綜合所得稅各類所得資料清單暨全國財產稅總歸戶財
    產查詢清單、財團法人金融聯合徵信中心查詢當事人綜合信
    用報告回覆書、勞工保險被保險人投保資料表（明細）等為
    證，並經本院依職權調取本院110年度南司消債調字第539號
    卷宗、債務人之勞、健保資料、電子稅務閘門財產所得調件
    明細表等後，核閱相符，堪認債務人上開之主張，亦堪憑採
    。
六、本院審酌債務人每月平均薪資收入為29,200元，需扶養3名
    未成年子女賴０云、賴０丞、賴０廷，有債務人檢附之戶籍謄
    本在卷可參；而債務人自陳其每月個人基本生活費用為15,9
    64元，因該金額未逾行政院衛生福利部所公告111年臺南市
    每人每月最低生活費用每人每月為14,230元之1.2倍即17,07
    6元之範圍（參酌消費者債務清理條例第64條之2第1項之規
    定），堪認為合理。另債務人之未成年子女賴０云、賴０丞、
    賴０廷扶養費用，依債務人所提之財產及收入狀況說明書載
    列，債務人每月支出女賴０云、賴０丞、賴０廷扶養費用各為4
    ,000元，因該等扶養費用之金額尚較上開臺南市111年度每
    人每月最低生活費17,076元（參酌消費者債務清理條例第64
    條之2第2項之規定），再由債務人與其未成年子女之生父共
    同分擔後之每月8,538元為低，亦均堪認為合理。準此計算
    ，債務人每月收入29,200元扣除其最低生活費15,964元、未
    成年子女女賴０云、賴０丞、賴０廷扶養費用各為4,000元後，
    僅餘1,236元，顯無法負擔最大債權人國泰世華所能提供予
    債務人之最優惠債務清償方案即每月應償還約5,000元之債
    務清償方案，更遑論債務人尚有多間資產管理公司之債務需
    清償，是債務人確已達不能清償債務或有不能清償之虞之程
    度。
七、綜上所述，依債務人之收入財產及必要生活支出之情形，已
    達不能清償債務或有不能清償之虞之程度，而債務人雖有從
    事營業活動，然其營業額平均每月未逾20萬元，其無擔保或
    無優先權之債務未逾1,200萬元，且債務人曾向本院聲請債
    務清理之調解，請求與最大債權金融機構國泰世華銀行協商
    債務清償方案，惟調解不成立，且未經法院裁定開始清算程
    序或宣告破產，又查無消費者債務清理條例第6條第3項、第
    8條或第46條各款所定駁回更生聲請之事由存在，則債務人
    聲請更生，應屬有據，爰裁定如主文所示。
中　　華　　民　　國　　111 　年　　1 　　月　　5 　　日
                  民事第二庭  法  官  洪碧雀
以上正本係照原本作成。
本裁定不得抗告。
本裁定已於111年1月5日17時公告。
中　　華　　民　　國　　111 　年　　1 　　月　　5 　　日
                              書記官  林政良